臺灣雲林地方法院刑事判決
                                     111年度金訴字第51號
公  訴  人  臺灣雲林地方檢察署檢察官
被      告  林裕維


上列被告因違反洗錢防制法案件，經檢察官提起公訴（110年度
偵字第6139號)，被告於本院準備程序中，就被訴事實為有罪之
陳述，經告以簡式審判程序之旨，並聽取當事人之意見後，本院
合議庭裁定由受命法官獨任進行簡式審判程序，並判決如下：
　　主　　　文
林裕維幫助犯洗錢防制法第十四條第一項之洗錢罪，處有期徒刑
貳月，併科罰金新臺幣參仟元，罰金如易服勞役，以新臺幣壹仟
元折算壹日。
    事實及理由
一、犯罪事實：
　　林裕維能預見任意將所有之金融機構帳戶資料交付他人，足
    供他人用為詐欺取財犯罪後收受被害人匯款，以遂其掩飾或
    隱匿犯罪所得財物目的之工具，竟基於縱所提供之帳戶被作
    為掩飾詐欺取財不法犯罪所得去向及幫助他人詐欺取財亦不
    違背其本意之洗錢及幫助詐欺取財犯意，於民國110年6月3日
    前某時，在雲林縣斗六市莊敬路85度C前，將其所申設之台
    新銀行國際商業銀行帳號00000000000000號帳戶之金融卡，
    交予真實姓名年籍不詳綽號「阿宏」之詐欺集團成員，容任該
    人及其所屬集團持以犯罪使用。嗣上開詐騙集團取得林裕維
    前揭銀行帳戶資料後，即共同意圖為自己不法之所有，基於
    詐欺取財之犯意聯絡，於110年6月2日10時31分許，以通訊
    軟體LINE名稱「阿杰 嗨」在LINE群組「T.W.G合法軍火商-
    生存遊戲交易平台」刊登販賣遊戲用玩具槍之虛偽訊息，致
    楊隆昌不疑有他，而與之聯絡並談妥價格，再於翌（3）日
    零時32分許，匯款新臺幣(下同)7500元至林裕維上開銀行帳
    戶內，款項旋遭提領一空。  
二、證據名稱：
　㈠被告林裕維於本院審理時之自白(本院卷第39頁、第43頁)。
　㈡證人即告訴人楊隆昌於警詢之證述（偵卷第11頁至第13頁）
    。
　㈢證人劉宜景於警詢之證述（偵卷第19頁至第20頁）。
　㈣戶名劉宜景之豐原翁子郵局帳號00000000000000號帳戶之郵
    政存簿儲金簿封面及內頁影本1紙（偵卷第47頁）。
　㈤告訴人楊隆昌之內政部警政署反詐騙諮詢專線紀錄表、臺中
    市政府警察局豐原分局豐洲派出所受理詐騙帳戶通報警示簡
    便格式表各1份（偵卷第35頁至第37頁）。　
　㈥戶名林裕維之帳號0000000000000號帳戶交易明細1份（偵卷
    第27頁至第34頁）。
　㈦帳戶個資檢視1紙（偵卷第21頁）。
　㈧金融機構聯防機制通報單1紙（偵卷第39頁）。
　㈨通訊軟體line對話紀錄照片及購買商品照片23幀（偵卷第41
    頁至第46頁）。
　㈩告訴人楊隆昌之臺中市政府警察局豐原分局豐洲派出所受理
    各類案件紀錄表、受（處）理案件證明單1紙（偵卷第51頁
    至第53頁）。
三、論罪科刑：
　㈠核被告所為，係犯刑法第30條第1項前段、第339條第1項之幫
    助犯詐欺取財罪，及刑法第30條第1項前段、洗錢防制法第1
    4條第1項之幫助一般洗錢罪。
　㈡被告以一提供前開銀行帳戶資料之行為，幫助詐欺集團詐欺
    告訴人之財物及洗錢，係以一幫助行為觸犯數罪名，為想像
    競合犯，應依刑法第55條前段規定，從一重之幫助一般洗錢
    罪處斷。
　㈢被告基於幫助之犯意而為一般洗錢罪，應依刑法第30條第2項
    規定，按正犯之刑減輕之。又被告於本院審理中自白幫助洗
    錢犯罪，應依洗錢防制法第16條第2項規定，遞減輕其刑。
　㈣爰審酌被告正值青年，不思以己力工作以賺取財物及利益，
    竟幫助他人犯詐欺、洗錢之行為，造成告訴人受有財產上損
    害，所為實不足取，惟念其犯後坦承犯行(就上開幫助詐欺
    犯行，亦符合幫助犯減刑之事由)，且表示願賠償告訴人之
    損失，惟告訴人表示不願意接受和解賠償等語（本院卷第39
    頁），兼衡其自陳教育程度為高中肄業，現於資源回收場工
    作，月薪約2萬7000元，已離婚，有1個7歲的兒子，與父母
    親、兒子同住（本院卷第45頁）之家庭及生活狀況，及自述
    其領有輕度身心障礙證明，腳被撞，左腳行動不方便，並提
    出身心障礙證明1份（本院卷第44頁、第49頁）為證等一切
    情狀，量處如主文所示之刑，並就所處罰金刑併諭知易服勞
    役之折算標準。
四、被告於本院審理時否認獲得報酬，亦無積極證據證明被告就
    此犯行確已實際獲有報酬，難以認定有何犯罪所得，自不予
    宣告沒收。
據上論斷，應依刑事訴訟法第273條之1第1項、第299條第1項前
段、第310條之2、第454條第1項，判決如主文。
本案經檢察官吳文城提起公訴，檢察官陳淑香到庭執行職務。
中　　華　　民　　國　　111 　年　　5 　　月　　12　　日
                  刑事第四庭　法　官　黃玥婷
以上正本證明與原本無異。
如不服本判決應於收受判決後20日內向本院提出上訴書狀，並應
敘述具體理由；其未敘述上訴理由者，應於上訴期間屆滿後20日
內向本院補提理由書（均須按他造當事人之人數附繕本）。告訴
人或被害人不服本判決，應具備理由請求檢察官上訴，及上訴期
間之計算係以檢察官收受判決正本之日期為準。「切勿逕送上級
法院」。
中　　華　　民　　國　　111 　年　　5 　　月　　12　　日
                                書記官  邱明通
附錄本案論罪科刑法條：
中華民國刑法第339條
意圖為自己或第三人不法之所有，以詐術使人將本人或第三人之
物交付者，處5年以下有期徒刑、拘役或科或併科50萬元以下罰
金。
以前項方法得財產上不法之利益或使第三人得之者，亦同。
前二項之未遂犯罰之。

洗錢防制法第2條
本法所稱洗錢，指下列行為：
一、意圖掩飾或隱匿特定犯罪所得來源，或使他人逃避刑事追訴
    ，而移轉或變更特定犯罪所得。
二、掩飾或隱匿特定犯罪所得之本質、來源、去向、所在、所有
    權、處分權或其他權益者。
三、收受、持有或使用他人之特定犯罪所得。

洗錢防制法第14條
有第二條各款所列洗錢行為者，處7年以下有期徒刑，併科新臺
幣5百萬元以下罰金。
前項之未遂犯罰之。
前二項情形，不得科以超過其特定犯罪所定最重本刑之刑。